---
date: "`r Sys.Date()`"
output:
    pdf_document:
      fig_caption: yes
      latex_engine: lualatex
      fig_height: 8
      fig_width: 12
      includes:
        after_body: capa/fim.tex
        before_body: capa/capa.tex
      number_sections: yes
      toc: yes
      keep_tex:  false
documentclass: article
classoption: a4paper
header-includes:
- \usepackage{pdflscape}
- \newcommand{\blandscape}{\begin{landscape}}
- \newcommand{\elandscape}{\end{landscape}}
- \setlength\parindent{24pt}
- \usepackage{indentfirst}
- \usepackage[brazilian]{babel}
- \usepackage[utf8]{inputenc}
- \usepackage{setspace}
- \onehalfspace
- \usepackage[bottom,hang]{footmisc}
- \setlength{\footnotemargin}{1em}
- \usepackage{color}
- \usepackage{graphicx}
- \usepackage{microtype}
- \usepackage{enumitem}
- \newtheorem{definition}{Definição}
- \usepackage{pdfpages}
- \usepackage{fancyhdr}
- \renewcommand{\footrulewidth}{0.4pt}
- \usepackage{floatrow}
- \usepackage{amsmath}
#- \usepackage{float}
- \usepackage{morefloats}
- \usepackage{pbox}
- \usepackage{graphicx}
- \usepackage{xcolor, grffile}
- \usepackage{color, colortbl}
- \usepackage{tikz}
- \usepackage{booktabs}
- \usepackage{tabularx}
- \floatplacement{figure}{H}
- \floatsetup[figure]{capposition=top}
- \floatsetup[table]{capposition=top}
#- \usepackage{longtable}
- \usepackage[bf]{caption}
- \captionsetup{justification=raggedright,singlelinecheck=false}
- \usepackage{placeins}
- \usepackage{tocloft}
- \usepackage{rotating}
- \setlength{\cfttabnumwidth}{3em}
- \setlength{\cftfignumwidth}{3em}
- \usepackage{chngcntr}
- \counterwithin{figure}{section}
- \counterwithin{table}{section}
- \pagenumbering{gobble}
- \usepackage[hyphenbreaks]{breakurl}
- \usepackage[hyphenbreaks]{breakurl}
- \PassOptionsToPackage{hyphens}{url}
- \usepackage{rotating}
- \maxdeadcycles=2000
- \usepackage{tabu}
mainfont: Arial
fontsize: 12pt
#bibliography: Zotero.bib
dpi: 150
---


\newpage

\listoffigures

\newpage

\listoftables


\newpage
\pagenumbering{arabic}

\fancyhead[L]{}

\fancyhead[C]{}

\fancyhead[R]{Salario feminino no Distrito Federal segundo a PDAD 2018}

\fancyfoot[R]{\textbf{\thepage}}


\fancyfoot[L]{Nota Técnica\hspace{7pt}|\hspace{7pt}Dieps -- Codeplan\hspace{7pt}|\hspace{7pt}`r tools::toTitleCase(as.character(lubridate::month(Sys.Date(),label=T,abbr=F)))`\hspace{7pt}|\hspace{7pt}`r lubridate::year(Sys.Date())`}

\fancyfoot[C]{}

\pagestyle{fancy}

```{r tratamento_inicial, include=FALSE}
# Carregar pacotes
library(knitr)

set.seed(8888)

load("resultados/resultados.rda")

# Configurar chunks
knitr::opts_chunk$set(echo = FALSE, warning = FALSE, message = FALSE,
                      dpi = 150, dev = 'png',fig.pos = 'H',
                      cache=F)

# Carregar tema para os gráficos
# ggthemr::ggthemr('fresh',type="outer")

CV <- 0.25

# Definir função para separador de milhar e decimal dos chunks
knit_hooks$set(inline = function(x) {
  prettyNum(x, big.mark=".",decimal.mark = ",")
})

# Evitar confito de pacote com o kable
options(kableExtra.latex.load_packages = FALSE)
options(scipen = 999)
library(kableExtra)
```

# Introdução

# Metodologia

# Base de dados 


# Resultados

A Tabela \ref{tab:reg.ocup} apresenta os resultados da equação de seleção.

```{r reg.ocup}
ocupacao %>% 
  knitr::kable("latex",
               linesep="",
               booktabs = T,
               digits = 3,
               caption = "Equação de seleção - resultados do Probit para situação ocupacional") %>%
  kableExtra::kable_styling(latex_options = c("HOLD_position","scale_down"),
                            full_width = T) %>%
  kableExtra::column_spec(1,width = "5cm") %>% 
  kableExtra::footnote(
    general="Fonte: PDAD 2018",
    general_title = "",
    fixed_small_size = T)
```


# Conclusões
